【裁判字號】    92,訴,993
【裁判日期】    920909
【裁判案由】    強盜
【裁判全文】
臺灣桃園地方法院刑事判決                          九十二年度訴字第九九三號
    公  訴  人  臺灣桃園地方法院檢察署檢察官
    被      告  乙○○
    指定辯護人  本院公設辯護人  丙○○
右列被告因強盜案件，經檢察官提起公訴（九十二年度偵字第一０四六四、一０七九
九號），本院判決如左：
    主  文
乙○○連續意圖為自己不法之所有，攜帶兇器，以強暴、脅迫至使不能抗拒，而取他
人之物，累犯，處有期徒刑捌年肆月，扣案之安全帽壹頂、西瓜刀壹支、口罩壹付、
白色手套壹付及黑色風衣壹件均沒收。
    事  實
一、乙○○前於民國（下同）八十八年間因違反毒品危害防制條例案件，先後經本院
    判處有期徒刑六月、八月確定，並自九十年四月二十九日起接續執行，至九十一
    年六月三日因縮刑執行完畢，竟仍不知悛悔，復基於為自己不法所有之概括犯意
    ，均以身穿黑色風衣乙件、手戴白色手套乙付、頭戴安全帽乙頂、口戴口罩乙付
    及手持客觀上足以對人之生命、身體構成危害之兇器西瓜刀乙支，先後於：
    （一）九十二年五月二十八日四時二十五分許，侵入桃園縣平鎮市○○路四八九
          號之便利商店內（惟無故侵入他人建築物部分犯行，未據告訴），再以手
          持上開西瓜刀乙支及喝令店員張弘昌交出上開店內財物之強暴、脅迫方式
          ，致張弘昌陷於不能抗拒後，而自行取走收銀機內現金新台幣（下同）二
          千餘元。
    （二）九十二年六月五日二時二十七分許，侵入桃園縣楊梅鎮○○路○段二三一
          號之便利商店內（惟無故侵入他人建築物部分犯行，亦未據告訴），再以
          手持上開西瓜刀乙支及喝令店員王博生交出上開店內財物之強暴、脅迫方
          式，致王博生陷於不能抗拒後，而自行取走收銀機內現金一千七百二十元
          。
    （三）九十二年六月五日三時二十分許，侵入桃園縣平鎮市○○路二０二號之便
          利商店內（惟無故侵入他人建築物部分犯行，亦未據告訴），再以手持上
          開西瓜刀乙支及喝令店員王志中交出上開店內財物之強暴、脅迫方式，致
          王志中陷於不能抗拒後，而自行取走收銀機內現金一千五百元。
    （四）九十二年六月六日三時十四分許，侵入桃園縣楊梅鎮○○路二三五之一號
          之便利商店內（惟無故侵入他人建築物部分犯行，亦未據告訴），再以手
          持上開西瓜刀乙支及喝令店員陳耀振交出上開店內財物之強暴、脅迫方式
          ，致陳耀振陷於不能抗拒後，而自行取走收銀機內現金一千零九十八元。
    （五）九十二年六月六日三時二十分許，侵入桃園縣平鎮市○○路一一九號之便
          利商店內（惟無故侵入他人建築物部分犯行，亦未據告訴），再以手持上
          開西瓜刀乙支及喝令店員周志偉交出上開店內財物之強暴、脅迫方式，致
          周志偉陷於不能抗拒後，而自行取走收銀機內現金七千元。
    （六）九十二年六月八日五時三十三分許，第二次侵入事實一、（四）所示之便
          利商店內（惟無故侵入他人建築物部分犯行，亦未據告訴），再以手持上
          開西瓜刀乙支及喝令店員陳耀振交出上開店內財物之強暴、脅迫方式，致
          陳耀振陷於不能抗拒後，而交付收銀機內現金一千一百餘元予乙○○收受
          。
    （七）九十二年六月十日三時三十分許，侵入新竹縣新埔鎮○○路六一九號之便
          利商店內（惟無故侵入他人建築物部分犯行，亦未據告訴），再以手持上
          開西瓜刀乙支及喝令店員謝承翰「搶劫」等語之強暴、脅迫方式，致謝承
          翰陷於不能抗拒後，而自行取走收銀機內現金一千餘元及上開店內髮膠乙
          瓶、洗面乳乙瓶、洗髮精乙瓶及大衛杜夫牌香煙四包（總價值約八百元左
          右，惟此部分強盜犯行，公訴人漏未起訴，詳後述）。
    （八）九十二年六月十三日三時十分許，侵入桃園縣龍潭鄉○○路○○段一八０
          號之便利商店內（惟無故侵入他人建築物部分犯行，亦未據告訴），再以
          手持上開西瓜刀乙支及喝令店員甲○○交出上開店內財物之強暴、脅迫方
          式，致甲○○陷於不能抗拒後，而自行取走收銀機內現金五千九百元。
    （九）嗣於九十二年六月十四日二時五十分許，乙○○以上開同一方式預備強盜
          財物，而走至桃園縣龍潭鄉○○路○○段四一八之二號之便利商店內前約
          五十公尺處時（按此次之強盜行為，尚未著手），因遭巡邏警員當場發覺
          有異，並對之進行攔檢盤查後，始行扣得乙○○所有上開黑色風衣乙件、
          白色手套乙付、安全帽乙頂、口罩乙付及西瓜刀乙支，而查悉上情。
二、案經桃園縣警察局平鎮分局報請臺灣桃園地方法院檢察署檢察官偵查起訴。
    理  由
一、右揭事實業據被告乙○○迭次於警、偵訊中及本院審理時坦承不諱，核與被害人
    張弘昌、王博生、王志中、陳耀振、周志偉、謝承翰及甲○○七人分別於警訊及
    偵查中指述之情節，均相符合，復有上開商店現場指認照片乙份、監視器翻拍照
    片乙份、扣案之上開黑色風衣乙件、白色手套乙付、安全帽乙頂、口罩乙付及西
    瓜刀乙支及其照片乙份，在卷可稽，足堪認定。雖被告於本院審理時辯稱其先後
    於事實一、（三）、（四）、（五）、（八）四次強盜被害人王志中、陳耀振、
    周志偉及甲○○四人所得上開現金之數額與起訴書所載不符云云，惟被告上開四
    次強盜所得現金之數額乙節，不僅均據被害人王志中、陳耀振、周志偉及甲○○
    四人分別於警訊中指述綦詳，且被告上開強盜行為，次數甚多，其間時間亦近，
    則被告容有誤認各該強盜所得數額之虞，則衡諸上情，被告上開四次強盜所得現
    金數額乙節，自應仍以被害人王志中、陳耀振、周志偉及甲○○四人分別於警訊
    及偵查中所指述之數額，較屬可信，附此敘明。被告上開犯行已臻明確，應予依
    法論科。
二、查扣案之上開西瓜刀乙支，屬具有相當長度之金屬之物，在客觀上顯足以對人之
    生命、身體構成危害，應屬兇器之一種，核被告右揭事實一、（一）至（五）、
    （七）、（八）所為，均係犯刑法第三百三十條第一項之意圖為自己不法之所有
    ，攜帶兇器，以強暴、脅迫至使不能抗拒，而取他人之物罪；右揭事實一、（六
    ）所為，係犯同條項之意圖為自己不法之所有，攜帶兇器，以強暴、脅迫至使不
    能抗拒，而使交付他人之物罪；右揭事實一、（九）所為，則係犯刑法第三百二
    十八條第五項、第一項之預備意圖為自己不法之所有，攜帶兇器，以強暴、脅迫
    至使不能抗拒，而取他人之物罪。公訴人雖漏未起訴及被告右揭事實一、（七）
    之強盜犯行，惟因被告右揭事實一、（七）之犯行與公訴人原起訴部分間，有連
    續犯之裁判上一罪關係，依刑事訴訟法第二百六十七條之規定，應併為公訴人原
    起訴部分之效力所及，本院自得併予審理，合先敘明。被告上開多次強盜行為及
    乙次預備強盜行為，其時間緊接，所犯構成要件相同，顯係基於概括犯意所為，
    為連續犯，應依刑法第五十六條之規定，論以情節較重之右揭事實一、（五）之
    意圖為自己不法之所有，攜帶兇器，以強暴、脅迫至使不能抗拒，而取他人之物
    乙罪，並加重其刑。又被告前於八十八年間因違反毒品危害防制條例案件，先後
    經本院判處有期徒刑六月、八月確定，並自九十年四月二十九日起接續執行，至
    九十一年六月三日因縮刑執行完畢，此有被告之臺灣高等法院被告全國前案紀錄
    表乙份可佐，其復於五年內，再犯有期徒刑以上之本罪，為累犯，應依刑法第四
    十七條之規定，加重其刑，並依法遞加重之。爰審酌被告前曾受有期徒刑之執行
    完畢，竟仍不知悛悔，僅因一己不法之所有，竟先後攜帶上開兇器西瓜刀乙支，
    而多次以上開強暴、脅迫之方式，強盜被害人張弘昌、王博生、王志中、陳耀振
    、周志偉、謝承翰及甲○○七人取得或使其交付上開財物，不僅損及被害人張弘
    昌、王博生、王志中、陳耀振、周志偉、謝承翰及甲○○七人之權益，更嚴重破
    壞社會之人身及財產安全及被告犯罪後之態度等一切情狀，量處如主文所示之刑
    ，以資儆懲。
三、扣案之上開黑色風衣乙件、白色手套乙付、安全帽乙頂、口罩乙付及西瓜刀乙支
    ，均為被告所有供上開犯罪所用之物，業據被告供承在卷，應依刑法第三十八條
    第一項第二款之規定，均宣告沒收之。
據上論斷，應依刑事訴訟法第二百九十九條第一項前段，刑法第五十六條、第三百三
十條第一項、第三十八條第一項第二款，判決如主文。
本案經檢察官張立中到庭執行職務。
中      華      民      國      九十二      年    九      月    九    日
                          臺灣桃園地方法院刑事第二庭
                                    法  官   林晏鵬
右正本證明與原本無異。
如不服本判決，應於判決送達後十日內向本院提出上訴狀( 應附繕本 )，上訴於
臺灣高等法院。
                                    書記官   陳青瑜
中      華      民      國      九十二      年    九      月    十    日
附錄法條：刑法第三百三十條
中華民國刑法第三百三十條
犯強盜罪而有第三百二十一條第一項各款情形之一者，處七年以上有期徒
刑。
前項之未遂犯罰之。


司法院資訊處製作；財團法人民間司法改革基金會備份。
